臺灣桃園地方法院刑事判決　　　　　 100年度審易字第1175號
公　訴　人　臺灣桃園地方法院檢察署檢察官
被　　　告　鄭閔棟
上列被告因恐嚇取財案件，經檢察官提起公訴（100 年度偵緝字
第73號），被告於準備程序進行中為有罪陳述，經本院合議庭裁
定由受命法官獨任進行簡式審判程序，判決如下：
    主      文
鄭閔棟共同意圖為自己不法之所有，以恐嚇使人將本人之物交付
，未遂，處有期徒刑伍月，如易科罰金，以新臺幣壹仟元折算壹
日；減為有期徒刑貳月又拾伍日，如易科罰金，以新臺幣壹仟元
折算壹日。
    事實及理由
一、被告所犯之罪，為死刑、無期徒刑、最輕本刑3 年以上有期
    徒刑或高等法院管轄第一審案件以外之罪，而被告於本院準
    備程序進行中，就被訴事實為有罪之陳述，經本院告知簡式
    審判程序意旨，並聽取公訴人、被告及辯護人之意見後，依
    刑事訴訟法第273 條之1 第1 項之規定，裁定依簡式審判程
    序審理。
二、犯罪事實：
    鄭閔棟、張水城、張永利、古紹熙、李致億（張水城經臺灣
    高等法院以98年度上訴字第3381號判決判處有期徒刑6 月，
    減為有期徒刑3 月確定；張永利、古紹熙、李致億三人則經
    本院以97年度易字第18號判決分別判處有期徒刑5 月，減為
    有期徒刑2 月又15日確定）等10餘人，明知張水城與胡秀容
    、蔡家忠間並無債權債務關係，竟共同意圖為自己不法之所
    有，並基於恐嚇取財之犯意聯絡，於95年10月28日晚間10時
    許，由張水城命某真實姓名年籍不詳之小弟聯絡某真實姓名
    年籍不詳綽號「小劉」之蔡家忠友人撥打電話，以有事商談
    為由，約蔡家忠至桃園市○○路上大塊文章大樓1 樓見面，
    迨蔡家忠依約前往，旋遭張水城等人帶至桃園市○○路1169
    號13樓林家如住處內，逼迫蔡家忠交付代胡秀容處理與廠商
    間債務所取得之款項新臺幣（下同）16萬元，然蔡家忠不從
    ，鄭閔棟、張水城、李致億、古紹熙、張永利等10餘人遂分
    持茶盤、煙灰缸、茶桶、垃圾桶等物毆打蔡家忠，造成蔡家
    忠受有眼挫傷、次發性青光眼、頭部外傷、頭皮割傷、頸部
    挫傷之傷害（傷害部分未據告訴），欲迫使蔡家忠因心生畏
    懼而屈服，然未達至使人不能抗拒之程度，蔡家忠堅拒交付
    上開款項，鄭閔棟等人之犯行始未得逞。
三、認定被告犯罪所憑之證據：
  (一)被告鄭閔棟於偵訊及本院審理時之自白。
  (二)被害人蔡家忠於偵訊中之具結證述、證人即共同正犯古紹熙
    、李致億於偵訊中之具結證述、證人林家如於偵訊中之具結
    證述、秘密證人A5於警詢中之證述。
  (三)被害人蔡家忠之長庚紀念醫院診斷證明書、本院97年度易字
    第18號刑事判決、臺灣高等法院98年度上訴字第3381號刑事
    判決各1 份。
四、核被告鄭閔棟所為，係犯刑法第346條第3項、第1 項之恐嚇
    取財未遂罪。被告與張水城、李致億、古紹熙、張永利及其
    他真實姓名年籍不詳之人等10餘人，就上開犯行有犯意聯絡
    及行為分擔，為共同正犯。又被告鄭閔棟等人已著手於恐嚇
    取財行為之實行，惟因被害人蔡家忠堅持拒付16萬現金而不
    遂，為未遂犯，爰依刑法第25條第2 項規定，按既遂犯之刑
    減輕之。爰審酌被告正值青壯，竟不思以正常管道賺取財物
    ，為圖私利，而恐嚇被害人蔡家忠交付前開16萬現金，對被
    害人財產法益及社會秩序危害程度非輕，但念被告犯後尚能
    坦承犯行，或有悔意，另兼衡其犯罪之手段、分擔犯罪行為
    之輕重及智識程度等一切情狀，量處如主文所示之刑，併諭
    知易科罰金之折算標準。另按中華民國96年罪犯減刑條例自
    中華民國96年7 月16日施行；本條例施行前，經通緝而未於
    中華民國96年12月31日以前自動歸案接受偵查、審判或執行
    者，不得依本條例減刑，中華民國96年罪犯減刑條例（下稱
    減刑條例）第16條、第5 條分別定有明文。故罪犯如係於減
    刑條例施行後經通緝，並於減刑條例施行後經緝獲到案者，
    應不受前開條例第5 條規定不得減刑之限制。本件被告等人
    犯罪時間係在96年4月24日之前，所犯為刑法第346條第3 項
    及第1項之罪，並宣告1年6 月以下之有期徒刑，合於中華民
    國九十六年罪犯減刑條例第2條第1項第3 款規定之減刑要件
    ，其經臺灣桃園地方法院檢察署於97年1 月10日發佈通緝後
    ，為警於99年12月30日緝獲到案，其既在減刑條例施行後經
    發布通緝並緝獲到案，揆諸前揭說明，自無減刑條例第5 條
    所定不予減刑規定之適用，應依減刑條例第2條第1項第3 款
    之規定減其宣告刑二分之一，並依減刑條例第9 條之規定併
    諭知易科罰金之折算標準，以資懲儆。
五、應適用法條：
    刑事訴訟法第273 條之1 第1 項、第299 條第1 項前段、第
    310條之2、第454第1項，刑法第28條、第346條第3項、第 1
    項、第25條、第41條第1項前段，刑法施行法第1條之1第1項
    、第2項前段，中華民國九十六年罪犯減刑條例第2條第1 項
    第3款、第7條、第9條。
六、如不服本判決，應於判決送達後10日內向本院提出上訴狀（
    應附繕本），其未敘述上訴理由者，應於上訴期間屆滿後20
    日內補提理由書狀於本院，上訴於臺灣高等法院。
本案經檢察官高文政到庭執行職務。
中    華    民    國   100    年    10    月    27    日
                  刑事庭    法  官  黃翊哲
以上正本證明與原本無異。
                            書記官  洪明媚
中    華    民    國   100    年    10    月    27    日
附錄本案論罪科刑法條全文：
中華民國刑法第346條
意圖為自己或第三人不法之所有，以恐嚇使人將本人或第三人之
物交付者，處6月以上5年以下有期徒刑，得併科1 千元以下罰金
。
以前項方法得財產上不法之利益，或使第三人得之者，亦同。
前二項之未遂犯罰之。